【裁判字號】    98,抗,59
【裁判日期】    980225
【裁判案由】    假處分
【裁判全文】
臺灣高等法院民事庭裁定             98年度抗字第59號
抗  告  人    甲○○○
上列抗告人因與相對人乙○○間假處分事件，對於中華民國97年
9月29日臺灣基隆地方法院97年度裁全字第1137號裁定提起抗告
，本院裁定如下：
    主  文
抗告駁回。
抗告訴訟費用新台幣壹仟元由抗告人負擔。
    理  由
一、按債權人就金錢以外之請求，因請求標的之現狀變更，有日
    後不能強制執行，或甚難強制執行之虞，欲保全強制執行者
    ，得聲請假處分，民事訴訟法第532條定有明文。又假處分
    係保全強制執行方法之一種，原為在本案請求尚未經判決確
    定以前，預防將來債權人勝訴後，因請求標的之現狀變更，
    有日後不能強制執行或甚難執行之虞者而設，至債權人聲請
    假處分所主張之權利，債務人對之有所爭執者，應於現在或
    將來有訴訟繫屬時，請求法院為本案之判決，以資解決，尚
    非聲請假處分時，先應解決之問題 (最高法院69年台抗字第
    72號判例參照)。
二、本件相對人即債權人在原法院聲請意旨略以：伊兄廖柏林為
    抗告人即債務人之夫，已於民國（下同）96年3月6日因病死
    亡，惟其於生前為遵守伊父廖三全之遺願，曾於93年3月4日
    與伊及伊妹廖燕玉、廖燕鳳簽訂協議書 (下稱系爭協議書)
    ，同意將其所有如原裁定主文第一項所示房屋（下稱系爭房
    屋）所有權應有部分1/2贈與伊，而伊及廖燕玉、廖燕鳳三
    人則須償還抗告人新台幣（下同）450萬元。詎抗告人於廖
    柏林死亡後，竟違反系爭協議書之約定，於96年5月21日以
    繼承為原因，將系爭房屋所有權全部登記在抗告人名下，且
    迄今仍拒不履行上開約定，更一再表明欲將系爭房屋出售之
    意思，伊恐系爭房屋之現狀變更，有日後不能強制執行或甚
    難執行之虞，爰提出系爭協議書、錄音光碟暨譯文、建物謄
    本及97年房屋稅繳款書以為釋明 (見原法院卷內)，並願供
    擔保以補釋明之不足，請准假處分等情。從而，原法院認相
    對人所為假處分之聲請，已有相當之釋明，並已陳明願供擔
    保以補釋明之不足，因酌定相當之擔保金額，准如原裁定主
    文第一項所示假處分，並無不合。
三、抗告意旨雖以：伊夫廖柏林生前並未同意將系爭房屋贈與相
    對人，系爭協議書並非真正，且相對人亦未依系爭協議書之
    約定清償債務云云。惟經核抗告人所為上開抗辯，均屬實體
    上之理由，揆諸首揭說明，應待本案訴訟予以解決，尚非假
    處分程序所應審究，是抗告人執此指摘原裁定不當，聲明廢
    棄，為無理由，應予駁回。
四、爰依民事訴訟法第495之1第1項、第449條第1項、第95條、
    第78條，裁定如主文。
中    華    民    國    98    年    2    月    25     日
                    民事第六庭
                        審判長法  官   林鄉誠
                              法  官   楊豐卿
                              法  官   許紋華
正本係照原本作成。
本裁定除以適用法規顯有錯誤為理由，不得再抗告。如提起再抗
告，應於收受後10日內委任律師為訴訟代理人向本院提出再抗告
狀。並繳納再抗告費新台幣１千元。
中    華    民    國    98    年    2     月    26    日
                              書記官   潘大鵬


司法院資訊處製作；財團法人民間司法改革基金會備份。
